---
title: "Két grafikon, egy táblázat"
output:
  pdf_document: 
    fig_caption: yes
    keep_tex: yes
    number_sections: yes
    toc: yes
  html_document:
    df_print: paged
    fig_caption: yes
    toc: yes
    number_sections: yes
  word_document: 
    fig_caption: yes
    toc: yes
header-includes:
  \usepackage{multicol}
  \usepackage{float}
  \usepackage{afterpage}
---

<!---
Atzs munkája nyomán (copy-paste-tel)

A header-be még ezek kellettek volna, de kivettem, helyette az egész envir.-t frissítem:

params:
  x: !r c("cyl")
  top_level: 1
  figname_prefix: h0
  
Ezt ugyan használja a file, de nem tudja felülírni a load() paranccsal a régi env.-ből a beolvasandó rdata.
--->

```{r, include=F}

# Defining stuff, including the renaming scheme, and the structure of the output


source(here::here("R","load_stuff.r")) # for independent compilation
load( file = here::here("inst","states", "before_chap2.Rdata"))

if(!exists("child_counter")) {
  child_counter <- 1
} else {
  child_counter <- child_counter + 1
}

knitr::opts_chunk$set(fig.process = function(x) {
  x2 = sub(paste0(knitr::opts_current$get("label"), '-'), '', x, fixed = T)
  if (file.rename(x, x2)) x2 else x
})

my <- list()
my$table <- t(table(params$x))
rownames(my$table) <- c("Darabszámok")
```

#`r paste(rep("#", params$top_level - 1), collapse = "")` Table

```{r, results='asis'}

mtcars[[params$x]] %>%
  as.data.frame %>%
  `colnames<-`(params$x) %>%
  tbl_summary() %>%
  martys_table_style(caption. = paste0("Frequency of ",params$x," categories"))

```


#`r paste(rep("#", params$top_level - 1), collapse = "")` Figures

```{r,}
#| fig.cap=paste0('\\label{fig:param_plot1', 
#| child_counter, '}A negyedik paraméteres kód ábrái'),
#| out.width='45%', fig.show='hide', 
#| fig.align='center', tidy=F, results='hide', collapse=T,
#| fig.path=paste0(graphics_output_path, params$figname_prefix, '-fig1-')

child_counter <- child_counter + 1

mtcars %>%
  ggplot( aes(x = mpg,
          y = .data[[params$x]])) +
  theme_default_ggplot +
  geom_point()

mtcars %>%
  ggplot( aes(x = qsec,
          y = .data[[params$x]])) +
  theme_default_ggplot +
  geom_point()

```

\begin{figure}[h]
\begin{multicols}{2}
\begin{figure}[H]
\includegraphics[width = \linewidth]{`r paste0(graphics_output_path, params$figname_prefix, '-fig1-1')`}
\caption{Bal oldali ábra}
\label{fig:bar2_a`r child_counter`}
\end{figure}

\columnbreak

\begin{figure}[H]
\includegraphics[width = \linewidth]{`r paste0(graphics_output_path, params$figname_prefix, '-fig1-2')`}
\centering
\caption{Jobb oldali ábra}
\label{fig:bar2_b`r child_counter`}
\end{figure}
\end{multicols}
\end{figure}


És még hivatkozni is tudunk a(z) \ref{fig:param_plot1`r child_counter`}. ábrára.

```{r}
rm(my)

knitr::opts_chunk$set(fig.process = NULL)
```

